臺灣士林地方法院民事裁定
111年度消債清字第16號
債  務  人  王美美  
代  理  人  郭宜甄律師（法扶律師）
上列債務人聲請清算事件，本院裁定如下：
    主  文
債務人應於本裁定送達後20日內，補提如附件所示文件及資料到
院。
    理  由
一、按債務人不能清償債務或有不能清償之虞者，得依本條例所
    定更生或清算程序，清理其債務；消費者債務清理條例（下
    稱消債條例）第3 條定有明文。又債務人聲請清算時，所提
    出之財產及收入狀況說明書，應表明下列事項，並提出證明
    文件：㈠財產目錄，並其性質及所在地；㈡最近五年是否從事
    營業活動及平均每月營業額；㈢收入及必要支出之數額、原
    因及種類；㈣依法應受債務人扶養之人；債務人就前項第3 
    款必要支出所表明之數額，與第64條之2 第1 項、第2 項規
    定之必要生活費用數額相符者，毋庸記載其原因、種類及提
    出證明文件；未逾該必要生活費用數額，經債務人釋明無須
    負擔必要支出一部或全部者，亦同；此觀消債條例第81條第
    4 項、第5 項、第43條第7 項規定自明。而聲請清算不合程
    式或不備其他要件者，法院應以裁定駁回之，但其情形可以
    補正者，法院應定期間先命補正；法院裁定開始清算程序前
    ，得依職權訊問債務人、債權人及其他關係人，並得定期命
    債務人據實報告清算聲請前二年內財產變動之狀況；債務人
    違反前項報告義務者，法院得駁回清算之聲請；消債條例第
    8 條、第82條復有明定。
二、查本件債務人具狀聲請清算，漏未提出如附件所示文件及資
    料到院，爰定期命補正，如逾期未補正，則駁回其聲請。
中　　華　　民　　國　　111 　年　　3 　　月　　15　　日
                  民事第三庭  法　官　陳菊珍
以上正本係照原本作成。
本件裁定不得抗告。
中　　華　　民　　國　　111 　年　　3 　　月　　15　　日
                              書記官　張淑敏
附件：
1.陳明債務人目前任職之公司名稱、工作地點及工作內容各為何
  ？每月工作收入若干元？勞、健保費各若干元？並提出最新勞
  工保險被保險人投保資料表、自民國108 年11月起迄今之薪資
  單（須由雇主出具）、薪資轉帳證明或其他相關證明文件。
2.提出債務人所有在郵局或金融機構開立之存款帳戶（含外幣帳
  戶）、證券帳戶（集保帳戶）自108 年11月起迄今之存摺封面
  及內頁影本（須附完整內頁資料並補登存摺至本裁定送達日之
  後），及證券公司出具之客戶庫存餘額表。
3.提出債務人最新之勞工保險被保險人投保資料表。
4.說明債務人自何時開始居住於聲請狀所載之住所地，應提出建
  物最新第一類登記謄本（勿以所有權狀代替），並說明房屋坪
  數、所有居住成員、如何分擔租金及相關居住費用。如無須分
  攤房租，則毋庸提出前揭資料。
5.說明債務人除已陳報者外，是否定期領取社會補助（救助或津
  貼）、年金給付或保險給付？若是，其領取週期為何？每次領
  取金額若干元？有無領取疫情補助款？並提出相關證明文件。
  若未申請，或雖申請惟不符資格，應說明未申請或不符資格之
  原因。
6.說明債務人每月入不敷出，則其他支出生活費用之金錢來源為
  何人？債務人之配偶有無給付債務人扶養費？每月給付之金額
  為若干？並提出相關證明文件。
7.提出以債務人為要保人之商業保險契約書（含人壽保險、年金
  保險、投資型保險），並說明投保內容、是否辦理保單質借、
  現有保單價值準備金、每月支出保險費之金額（併提出繳費收
  據或轉帳證明）。
8.提出「中華民國人壽保險商業同業公會投保查詢單」。
9.報告清算聲請前2 年內除已載入財產及收入狀況說明書內之項
  目外之財產變動狀況（例如處分不動產、黃金、珠寶、償還債
  務、變更保險要保人、解約保單等）。
10.提出臺灣集中保管結算所股份有限公司出具之債務人保管帳
   戶客戶餘額表、客戶存券異動明細表、投資人往來清算交割
   銀行明細資料表、集保戶往來參加人明細資料表。
11.說明債務人目前是否有強制執行或訴訟案件繫屬於法院？如
   有，其法院名稱、案號、股別各為何？又如債務人先前曾經
   法院執行，其執行結果為何？並提出相關證明文件。
12.提出債務人每月必要支出明細表（支出金額請單獨具體記載
   ，勿以概括範圍表示），及說明每月必須支出款項之必要性
   及原因。倘若每月必要支出之數額，與最近1 年衛生福利部
   或直轄市政府所公告當地區每人每月最低生活費1.2 倍相符
   者（111 年度新北市為18,960元），或未逾該必要生活費用
   數額，經債務人釋明無須負擔必要支出一部或全部者，均毋
   庸記載其原因、種類及提出證明文件。
13.如債務人需負擔母親之扶養費，請說明下列事項或提出下列
   資料：
 ⑴提出債務人家族系統表及最新戶籍謄本（含母親、所有兄弟姐
   妹，記事欄勿省略，已提出部分免附）、債務人母親之所有
   扶養義務人（即其子女）之收入證明文件（綜合所得稅各類
   所得資料清單、薪水帳戶存摺或薪資單影本），及最新財產
   歸屬資料清單，並說明其等收入狀況，如何分擔扶養費用，
   及實際支出之扶養費，若未支出，應釋明其未能支出之正當
   理由。
 ⑵提出債務人母親108至109年度之綜合所得稅各類所得資料清單
   、勞工保險被保險人投保資料表。
 ⑶說明債務人母親之實際居住地址、每月收入狀況、於何時退休
   、是否領取社會補助（救助或津貼）、退休金、老年年金、
   勞保老年給付等及其金額，並提出相關證明文件。若曾領取1
   次請領之退休金或勞保老年給付，併說明資金流向。